---
title: ICs de similaridades intra e inter artista
author: Felipe
output:
  html_document:
    theme: readable
    df_print: paged
    code_folding: show
    toc: yes
  html_notebook:
    fig_width: 7
    theme: readable
    toc: yes
    toc_float: yes
---

```{r setup, include=FALSE, message=FALSE, warning=FALSE}
library("readr")
library("dplyr")
library("ggplot2")
```


# Carregando e visualizando os dados de similaridade

```{r}
similarities = read_csv(
  "../data/r/intra-inter-similarities-s100.csv",
  col_types = cols(
    song1_idx = col_integer(),
    song2_idx = col_integer(),
    song1_artist = col_character(),
    song2_artist = col_character(),
    similarity_type = col_character(),
    similarity = col_double())
)

glimpse(similarities)
```

# Visualizando a distribuição geral das similaridades de cada tipo
```{r}
similarities %>%
  ggplot(aes(x=similarity)) +
  facet_wrap(~ similarity_type, ncol=1) +
  geom_histogram(binwidth=0.02, boundary=0)

```

# Calculando intervalo de confiança para as similaridades intra-artista (i.e., músicas de um mesmo artista)
```{r}
intra_artist = similarities %>%
  filter(similarity_type == "intra-artist")

glimpse(intra_artist)

intra_artist %>%
  summarise(media = mean(similarity))
```

```{r}
s <- function(d, i) {
    sumarizado = d %>%
        slice(i) %>%
        summarise(do_grupo = mean(similarity))

    sumarizado %>%
      pull(do_grupo)
}

s(intra_artist, 1:(nrow(intra_artist)))
```

```{r}
library(boot)
library(broom)

booted <- boot(data = intra_artist,
               statistic = s,
               R = 2000)

ci_intra_artist = tidy(booted,
              conf.level = .95,
              conf.method = "basic",
              conf.int = TRUE)

glimpse(ci_intra_artist)
```

```{r}
ci_intra_artist %>%
  ggplot(aes(
            ymin = conf.low,
            y = statistic,
            ymax = conf.high,
            x = "Musicas do mesmo artista"
        )) +
        geom_linerange() +
        geom_point(color = "coral", size = 2) +
        scale_y_continuous(limits = c(0, 1)) +
        labs(x = "", y = "Similaridades") +
        coord_flip()
```

# Calculando intervalo de confiança para músicas de artistas diferentes (i.e., músicas de artistas diferentes)

```{r}
inter_artist = similarities %>%
  filter(similarity_type == "inter-artist")

glimpse(inter_artist)

inter_artist %>%
  summarise(media = mean(similarity))
```
```{r}
library(boot)
library(broom)

booted <- boot(data = inter_artist,
               statistic = s,
               R = 2000)

ci_inter_artist = tidy(booted,
              conf.level = .95,
              conf.method = "basic",
              conf.int = TRUE)

glimpse(ci_inter_artist)
```
```{r}
cis = bind_rows(
  "intra artista" = ci_intra_artist,
  "inter artista" = ci_inter_artist,
  .id = "similarity_type"
)
```

```{r}
cis %>%
  ggplot(aes(
            ymin = conf.low,
            y = statistic,
            ymax = conf.high,
            x = similarity_type
        )) +
        geom_linerange() +
        geom_point(color = "coral", size = 2) +
        scale_y_continuous(limits = c(0.50, 0.70)) +
        labs(x = "", y = "Similaridades entre músicas") +
        coord_flip()
```

# Calculando intervalo de confiança da diferença das similaridades intra e inter artistas

```{r}
s <- function(d, i) {
    agrupado = d %>%
        slice(i) %>%
        group_by(similarity_type) %>%
        summarise(do_grupo = mean(similarity), .groups = "drop")
    a = agrupado %>% filter(similarity_type == "intra-artist") %>% pull(do_grupo)
    b = agrupado %>% filter(similarity_type == "inter-artist") %>% pull(do_grupo)
    a - b
}

theta_c = s(similarities, 1:nrow(similarities))

theta_c
```

```{r}
booted <- boot(data = similarities,
               statistic = s,
               R = 2000)
ci = tidy(booted,
          conf.level = .95,
          conf.method = "basic",
          conf.int = TRUE)
glimpse(ci)
```

```{r}
ci %>%
  ggplot(aes(
            ymin = conf.low,
            y = statistic,
            ymax = conf.high,
            x = ""
        )) +
        geom_linerange() +
        geom_point(color = "coral", size = 3) +
        scale_y_continuous(limits = c(0.05, 0.07)) +
        labs(x = "", y = "Diferença na média -> (intra-artista) - (inter-artista)") +
        coord_flip()
```



